【裁判字號】    92,訴,861
【裁判日期】    920730
【裁判案由】    毒品危害防制條例
【裁判全文】
臺灣桃園地方法院刑事判決                          九十二年度訴字第八六一號
    公  訴  人  臺灣桃園地方法院檢察署檢察官
    被      告  甲○○
右列被告因違反毒品危害防制條例案件，經檢察官提起公訴（九十二年度毒偵字第三
二四號），本院判決如左：
    主  文
甲○○連續施用第一級毒品，處有期徒刑捌月，扣案之第一級毒品海洛因壹包（淨重
零點陸公克）沒收銷燬之。又施用第二級毒品，處有期徒刑參月。應執行有期徒刑拾
月，扣案之第一級毒品海洛因壹包（淨重零點陸公克）沒收銷燬之。
    事  實
一、甲○○前因施用毒品，經本院於民國八十七年九月九日以八十七年度毒聲字第一
    七二九號裁定送勒戒處所觀察、勒戒，認有繼續施用毒品傾向，經本院於八十七
    年九月二十四日以八十七年度毒聲字第一九二五號裁定令入戒治處所施以強制戒
    治，後經本院於八十八年三月三日以八十八年度毒聲字第一一九六號裁定停止戒
    治，所餘戒治期間付保護管束期滿，由台灣桃園地方法院檢察署檢察官於八十八
    年十一月六日，以八十八年度戒偵第二０三號為不起訴處分確定，猶不知悔改，
    基於概括之犯意，自九十一年九月中至九十二年一月十七日十七時止，連續在其
    桃園縣蘆竹鄉外社村草子崎三九之一號家中及工作場所施用第一級毒品海洛因多
    次，又於九十二年一月十七日二十二時採尿前回溯九十六小時內某時，在不詳地
    點施用第二級毒品安非他命一次，為警於九十二年一月十七日十六時許，在桃園
    縣龜山鄉苦苓一號前查獲，並扣得第一級毒品海洛因一包（淨重０‧六公克）。
二、案經台北縣政府警察局新莊分局報請台灣桃園地方法院檢察署檢察官偵查起訴。
    理  由
一、訊之被告甲○○固坦承有施用第一級毒品海洛因之犯行，惟矢口否認有施用第二
    級毒品安非他命之犯行，辯稱：伊並未施用安非他命云云。經查：（一）被告供
    承其於右揭時、地連續施用第一級毒品海洛因之事實，除其自白外，尚有第一級
    毒品海洛因一包（淨重０‧六公克）扣案可稽，此外，被告於九十二年一月十七
    日為警查獲採尿送驗結果，亦呈嗎啡之陽性反應乙節，有台灣檢驗科技股份有限
    公司濫用藥物尿液檢驗報告、台北縣政府警察局新莊分局被移送人姓名及代碼對
    照表影本及法務部調查局鑑定通知書等各乙紙附卷可憑，是堪認被告前開自白與
    事實相符，其此部分之犯行自堪認定。（二）被告雖矢口否認有施用第二級毒品
    安非他命之犯行，惟查其於九十二年一月十七日十六時許為警查獲後所採尿液，
    經送台灣科技檢驗股份有限公司初步以ＥＩＡ酵素免疫分析法檢驗，再以ＧＣ∕
    ＭＳ氣相層析／質譜儀法確認檢驗，檢驗結果均呈甲基安非他命之陽性反應乙節
    ，有台灣檢驗科技股份有限公司濫用藥物尿液檢驗報告、台北縣政府警察局新莊
    分局被移送人姓名及代碼對照表影本等各乙紙在卷可佐。參照行政院國軍退除役
    官兵輔導委員會榮民總醫院八十三年四月七日（八三）北總內字第○三○三九號
    函所示，以氣相層析質譜儀之方法作藥物及其代謝產物之定性及定量分析檢驗者
    ，幾乎不會有偽陽性反應產生，亦即如尿液中未含有煙毒之反應者，即不可能產
    生因藥物所引起之偽陽性反應，且按安非他命經施用後約百分之七十於二十四小
    時內自尿中排出，約百分之九十於九十六小時內自尿中排出，因此尿液中可檢測
    出安非他命陽性反應，其最長之時間不會超過九十六小時，是認被告於九十二年
    一月十七日二十二時許，在警局採尿之時點往前回溯九十六小時內之某時，亦有
    施用第二級毒品安非他命一次之行為，被告前開所辯尚不足採。準此，堪認被告
    確有於前述採尿時（九十二年一月十七日二十二時許）回溯前四日（即九十六小
    時）之不詳時間內，在不詳地點，施用第二級毒品安非他命一次之犯行。
二、核被告所為，係犯毒品危害防制條例第十條第一項之施用第一級毒品罪、同條第
    二項之施用第二級毒品罪。被告施用時持有第一級毒品海洛因、第二級毒品安非
    他命之低度行為，應為施用第一級毒品海洛因、第二級毒品安非他命之高度行為
    所吸收，不另論罪。被告先後多次施用第一級毒品海洛因之行為，時間緊接，所
    犯構成要件相同，顯係基於概括之犯意反覆為之，應依連續犯之規定以一罪論，
    並依法加重其刑。再被告所犯上開二罪間，犯意各別，行為互異，應分論併罰之
    。爰審酌被告前已因施用毒品案件經送觀察、勒戒及施以強制戒治，竟猶不知警
    惕，又再連續施用第一級毒品及施用第二級毒品，惟念被告施用毒品係自戕之行
    為，對社會所生之危害尚不大及其犯後坦承不諱，態度尚稱良好等一切情狀，分
    別量處如主文所示之刑，並定其應執行之刑。扣案之第一級毒品海洛因一包（淨
    重０．六）為被告所有，業據被告供述在卷，應依毒品危害防制條例第十八條第
    一項前段之規定，予以宣告沒收並銷燬之
據上論斷，應依刑事訴訟法第二百九十九條第一項前段，毒品危害防制條例第十條第
一項、第二項、第十八條第一項前段，刑法第十一條前段、第五十六條、第五十一條
第五款，判決如主文。
本案經檢察官邱曉華到庭執行職務。
中      華      民      國      九十二     年      七    月    三十    日
    臺灣桃園地方法院刑事第二庭
                                    法  官  沈 士 亮
右正本證明與原本無異。
如不服本判決，應於判決送達後十日內向本院提出上訴狀（應附繕本），上訴於臺灣
高等法院。
                                    書記官  邱 志 堅
中      華      民      國      九十二     年      七    月    三十一   日
附錄本案論罪科刑法條全文：
毒品危害防制條例第十條
施用第一級毒品者，處六月以上五年以下有期徒刑。
施用第二級毒品者，處三年以下有期徒刑。
毒品危害防制條例第十八條
查獲之毒品及專供製造或施用毒品之器具，不問屬於犯人與否，均沒收銷
燬之。但合於醫藥或研究之用者，得不予銷燬。
前項合於醫藥或研究用毒品或器具之管理辦法，由法務部會同行政院衛生
署定之。


司法院資訊處製作；財團法人民間司法改革基金會備份。
